

FORMATION

O'CLOCK

Ecole de développement web

2023 - 2024

Formation: Développeur web et web mobile full stack JS.

SOFT SKILLS

- Coopératif
- Créatif
- Empathique
- Curieux

HARD SKILLS

- VUE JS / TAILWIND
- JS / NODE JS / **SEQUELIZE**
- SQL / POSTGRES / SOITCH
- GIT / GITHUB

LES PLUS

DAO (AI / PS)

CONTACT ME



06 69 52 18 94



romsher.dev@gmail.com



https://romsher.github.io/Romsportfolio.github.io/

HERNANDEZ ROMAIN

Developpeur web full stack



PROFIL

Je suis une personne engagée, passionnée et déterminée à faire évoluer l'entreprise pour laquelle je travaille. Ma capacité à échanger des idées de façon fluide et à m'adapter à différents interlocuteurs me permet d'établir des relations solides au sein de l'équipe et avec les parties prenantes externes. Je suis passionné par mon domaine et je suis déterminé à évoluer professionnellement. Mon objectif est de continuer à me développer, à acquérir de nouvelles compétences et à relever des défis stimulants dans mon domaine d'expertise.



EXPERIENCE

PORTFOLIO

Développement web

2023 - 2024

- · Maquettage et design de site vitrine responsive.
- · Réalisation du site vitrine.

GOLDEN SQUARE

Fondateur - Marque de vêtement

2022 - aujourd'hui

- Graphisme
- Sérigraphie artisanal
- Relation client
- Commerce